【裁判字號】    97,訴,909
【裁判日期】    970428
【裁判案由】    違反毒品危害防制條例
【裁判全文】
臺灣彰化地方法院刑事判決               97年度訴字第909號
公  訴  人  臺灣彰化地方法院檢察署檢察官
被      告  甲○○
上列被告因違反毒品危害防制條例案件，經檢察官提起公訴（九
十七年度毒偵字第九四六號），本院裁定依簡式審判程序審理，
判決如下：
    主  文
甲○○施用第一級毒品，累犯，處有期徒刑捌月。
    事  實
一、甲○○前曾於民國九十三年間，因施用毒品案件，經本院裁
    定送觀察、勒戒後，認有繼續施用毒品之傾向，再令入戒治
    處所施以強制戒治，於九十三年十月十一日執行完畢釋放，
    並由臺灣彰化地方法院檢察署檢察官以九十三年度戒毒偵字
    第三七八號為不起訴處分確定。又其曾於八十一、八十二年
    間，因違反肅清煙毒條例等案件，經本院先後以八十一年度
    訴字第一二０九號、八十二年度訴字第一五六八號判決判處
    應執行有期徒刑三年二月、三年二月確定，二案接續執行後
    ，於八十四年十一月十日獲假釋出監，惟於假釋期間，又因
    違反肅清煙毒條例案件，經本院於八十五年十二月二十九日
    ，以八十五年度訴字第七六八號判決判處有期徒刑三年五月
    確定，並撤銷上開假釋，入監接續執行所餘殘刑四年又一日
    ，迄八十九年八月二十二日再獲假釋出獄，惟於假釋期間，
    又因首揭施用毒品案件遭撤銷假釋，於強制戒治處分執行完
    畢後，旋即入監執行殘刑三年五月又十五日，其後適逢中華
    民國九十六年罪犯減刑條例施行，所犯案件經減刑後，甫於
    九十六年七月十六日執行完畢出監。詎其仍不悔改，未能戒
    除毒癮，於前揭強制戒治處分執行完畢釋放後五年內，基於
    施用第一級毒品海洛因之犯意，於九十七年一月二日十五時
    許，在其位於彰化縣彰化市○○里○○○街一四七號住處內
    ，以將海洛因攙水後再以針筒注射之方式，施用第一級毒品
    海洛因一次。嗣於同年月四日十一時許，其因係列管毒品人
    口，經警通知後，同意隨警前往警局，且於未被有偵查犯罪
    職權之機關或公務員發覺前，即主動向員警供述其涉有施用
    海洛因之犯行，並接受採尿送驗，結果呈嗎啡陽性反應。
二、案經彰化縣警察局彰化分局報請臺灣彰化地方法院檢察署檢
    察官偵查起訴。
    理  由
一、上開事實，業據被告甲○○於本院審理時坦承不諱，且被告
    於九十七年一月四日為警採集之尿液，經送詮昕科技股份有
    限公司檢驗結果，確呈嗎啡陽性反應，此有應受尿液採驗人
    尿液檢體採集送驗紀錄表及詮昕科技股份有限公司出具之濫
    用藥物尿液檢驗報告等附卷可稽，被告自白核與事實相符。
    又被告曾於九十三年間，因施用毒品案件，經本院裁定送觀
    察、勒戒後，認有繼續施用毒品之傾向，再令入戒治處所施
    以強制戒治，於九十三年十月十一日執行完畢釋放，並由臺
    灣彰化地方法院檢察署檢察官以九十三年度戒毒偵字第三七
    八號為不起訴處分確定，此有臺灣彰化地方法院檢察署刑案
    資料查註紀錄表及臺灣高等法院被告全國前案紀錄表等在卷
    可憑，被告於前揭強制戒治處分執行完畢釋放後五年內，再
    犯本件施用第一級毒品之犯行，事證明確，被告自應依法論
    科。
二、核被告所為，係犯毒品危害防制條例第十條第一項之施用第
    一級毒品罪。被告於施用前持有第一級毒品海洛因之低度行
    為，應為施用之高度行為所吸收，不另論罪。又被告前曾於
    八十一、八十二年間，因違反肅清煙毒條例等案件，經本院
    先後以八十一年度訴字第一二０九號、八十二年度訴字第一
    五六八號判決判處應執行有期徒刑三年二月、三年二月確定
    ，二案接續執行後，於八十四年十一月十日獲假釋出監，惟
    於假釋期間，又因違反肅清煙毒條例案件，經本院於八十五
    年十二月二十九日，以八十五年度訴字第七六八號判決判處
    有期徒刑三年五月確定，並撤銷上開假釋，入監接續執行所
    餘殘刑四年又一日，迄八十九年八月二十二日再獲假釋出獄
    ，惟於假釋期間，又因施用毒品案件遭撤銷假釋，於強制戒
    治處分執行完畢後，旋即入監執行殘刑三年五月又十五日，
    其後適逢中華民國九十六年罪犯減刑條例施行，所犯案件經
    減刑後，甫於九十六年七月十六日執行完畢出監，有上述前
    科資料附卷可參，其受此有期徒刑執行完畢後，五年以內再
    故意犯本件之施用第一級毒品罪，應依刑法第四十七條第一
    項累犯規定加重其刑。又查，本件之施用犯行，係被告於未
    被有偵查犯罪職權之機關或公務員發覺前，即主動向員警陳
    明該犯罪事實，自首而接受裁判，有被告警詢筆錄及員警職
    務報告書可按，核與自首之要件相當，併依刑法第六十二條
    前段規定減輕其刑，並先加後減之。爰審酌被告曾因施用毒
    品而送觀察、勒戒及強制戒治處分，猶不知悔改，未能戒除
    毒癮，竟又再度施用毒品，顯乏禁絕毒害之決心，暨考量施
    用毒品者係自戕身心，且被告犯後坦承犯行、態度尚佳等一
    切情狀，量處如主文所示之刑。
據上論斷，應依刑事訴訟法第二百七十三條之一第一項、第二百
九十九條第一項前段，毒品危害防制條例第十條第一項，刑法第
十一條前段、第四十七條第一項、第六十二條前段，判決如主文
。
本案經檢察官莊佳瑋到庭執行職務。
中    華    民    國    97    年    4     月    28    日
                  刑事第六庭    法  官  王義閔
以上正本證明與原本無異。
如不服本判決，應於判決送達後10日內，向本院提出上訴狀（ 須
附繕本 ）。
中    華    民    國    97    年    4     月    28    日
                                書記官  陳秀鳳
附錄本案論罪科刑法條全文：
毒品危害防制條例第10條
施用第一級毒品者，處 6 月以上 5 年以下有期徒刑。
施用第二級毒品者，處 3 年以下有期徒刑。


司法院資訊處製作；財團法人民間司法改革基金會備份。
